臺灣新北地方法院民事裁定
111年度消債更字第37號
聲  請  人  王馨慶  

代  理  人  趙友貿律師
上列當事人因消費者債務清理事件聲請更生，本院裁定如下：
    主  文
聲請人應於本裁定送達後14日內補正如附件所示事項，逾期未補
正即駁回其聲請。
    理  由
一、按聲請更生或清算不合程式或不備其他要件者，法院應以裁
    定駁回之，但其情形可以補正者，法院應定期間先命補正，
    消費者債務清理條例第8條定有明文。又按聲請更生或清算
    ，徵收聲請費新臺幣（下同）1,000元，郵務送達費及法院
    人員之差旅費不另徵收。但所需費用超過應徵收之聲請費者
    ，其超過部份，依實支數計算徵收之。前項所需費用及進行
    更生或清算程序之必要費用，法院得酌定相當金額，定期命
    聲請人預納之，逾期未預納者，除別有規定外，法院得駁回
    更生或清算之聲請，此觀同法第6條之規定亦明。
二、查本件聲請人具狀聲請更生，惟未提出前開資料到院，爰定
    期命補正，如逾期未補正，則駁回其聲請。
三、依消費者債務清理條例第6條第3項、第8條但書，裁定如主
    文。
中　　華　　民　　國　　111 　年　　1 　　月　　25　　日
                  民事第一庭  法  官  毛崑山
上為正本係照原本作成。
本件不得抗告。
中　　華　　民　　國　　111 　年　　1 　　月　　25　　日
                              書記官  童淑敏
附件：
一、預納郵務送達費1,290元（按債務人及債權人總人數共3人，
    以每人10份，每份34元計算）。
二、詳細說明聲請人積欠債務之原因，及聲請人有何不能清償債
    務或不能清償之虞之情事，並提出不能清償債務或有不能清
    償之虞之相關證明文件。
三、聲請人聲請前2年（即自民國108年11月4日起至110年11月4
    日止）之財產變動狀況，包含：
(一)就不動產、動產所為之所有有償（買賣、互易、設定抵押權
    等）、無償（贈與、第三人清償等）行為所生之財產變動；
    倘於該段期間曾經取得或喪失不動產所有權，應詳為標明不
    動產之坐落地號、建號及其取得或出售之對價（買賣契約等
    ）相關資料。
(二)如有終止保險契約，應陳報終止日期、領取解約金數額；如
    曾有以保險契約向保險公司借款，其借款之時間及金額；如
    有變更保險契約之要保人，其變更之時間及變更後之要保人
    姓名。
(三)最近5年內從事國內外股票、期貨、基金或其他金融商品之
    投資交易明細及證明文件。
四、陳報有無雙務契約（含「保險契約」）尚未履行完畢，及有
    無附條件買賣尚未付清價金。
五、財產及收入狀況說明書，應表明至少下列事項，並提出【證
    明文件】：
(一)財產目錄：
    土地、建築物最新第一類登記謄本（含他項權利部）、動產
    （含名稱、種類、數量）、【聲請人於各金融機構之全部存
    摺及證券集保存摺之「完整全部內頁」影本（須附銀行名稱
    及帳號、完整內頁資料並補登至本裁定送達日之後，勿以帳
    戶餘額查詢結果代替）】、股票（含公司、營利事業統一編
    號、主營業所所在地）、保險單（含以本人及配偶、未成年
    子女、父母為要保人或受益人之人壽保單及儲蓄性、投資性
    保單及該等保單之解約金數額）、事業投資或其他資產在內
    之所有財產，並其性質及所在地；如財產附有擔保權、優先
    權或其他負擔，應一併表明（如抵押權、質權等），並提出
    該等權利之設定契約書。
(二)收入數額：
 1、聲請人目前任職於何處？平均每月收入為何？並提出聲請人
    自108年11月份起迄今之每月薪資袋或薪資明細單（含本俸
    、佣金、各類獎金、津貼等）、在職證明、薪資入帳存摺封
    面及內頁等證明文件。
 2、聲請人自108年11月份迄今所領取之年金、保險給付、租金
    收入、退休金或退休計畫收支款、各類政府補助金、分居或
    離婚贍養費或其他收入款項在內之所有收入款項數額及相關
    證明文件。
 3、聲請人自108年11月份迄今有無於何公司行號兼職？自何時
    開始兼職？平均每月之兼職收入為何？並請提出相關證明文
    件（如薪資袋或薪資明細單等）。
(三)必要支出數額，含聲請前2 年之所有「個人」必要支出數額
    ，且不得僅以概括、籠統方式為之，應詳列具體項目及金額
    製成表冊，並提出相關單據（如發票、收據、繳費證明、轉
    帳存摺內頁等）證明，暨說明下列事項：
 1、就聲請人主張每月支出房屋租金1萬元、水費800元、電費15
    95元、瓦斯費1,780元之部分，請說明聲請人目前與何人共
    同居住於租屋處？該他人有無與聲請人共同負擔房屋租金及
    水、電、瓦斯費？如有，各自分擔之金額為何？如無，請說
    明該他人有何無法與聲請人共同負擔房屋租金及水、電、瓦
    斯費之情事，並請提出支付租金、水、電、瓦斯費之證明及
    其他共同居住者無法負擔上開費用之相關證明文件。
 2、就聲請人主張每月支出伙食費8,400元、勞保1,716元、健保
    744元、手機費599元、網路費659元、雜支1,000元、機車修
    繕費4,700元、交通費3,200元之部分，請提出相關證明文件
    釋明。
(四)依法應受聲請人扶養之人：
 1、應分擔聲請人之子女、配偶黃憶潔扶養義務之人數及其姓名
    、與受扶養人之關係，並應提出聲請人之子女、配偶黃憶潔
    及其他扶養義務人之108至109年度綜合所得稅各類所得資料
    清單及最新之國稅局財產歸屬資料、戶籍謄本（記事欄勿省
    略）。
 2、說明聲請人之子女及配偶黃憶潔自108年11月起迄今是否領
    取低收入戶補助、育兒津貼等相關補助款及領取之金額為若
    干？暨提出相關證明文件。
 3、說明聲請人之配偶黃憶潔有何受聲請人扶養之必要，並請提
    出相關證明文件。
 4、又依聲請人提出之財產及收入狀況說明書所示，聲請人之全
    家必要生活支出（如水、電、瓦斯、租金、網路費等）均已
    由聲請人個人負擔，則請說明聲請人尚有何須支出配偶黃憶
    潔扶養費達1萬8,720元之必要，並應提出相關證明文件。
六、依聲請人提出之債權人清冊所示，聲請人主張其積欠臺灣中
    小企業銀行股份有限公司之債務為無擔保債務，係擔任配偶
    借款之連帶保證人而積欠債務等語。惟依債權人臺灣中小企
    業銀行股份有限公司於調解時陳稱有擔保債權應依原契約清
    償181萬9,331元等語，似與聲請人之記載不符，請聲請人確
    認該筆連帶債務係為有擔保債務或無擔保債務，如為有擔保
    債務，請說明擔保物為何？並請提出擔保物之相關證明文件
    。
七、陳報下列事項：
(一)無擔保及無優先權債權人依更生程序及依清算程序所得受償
    之總額及其計算方法。
(二)聲請人聲請更生前2年間，可處分所得扣除自己及依法應受
    其扶養者所必要生活費用之數額及其計算方法。
(三)聲請人曾否經依消費者債務清理條例或破產法受刑之宣告，
    及有無曾經法院裁定開始更生、清算、破產和解，或破產之
    案件。
(四)依聲請人提出之財產及收入狀況說明書所示，可知聲請人之
    平均每月薪資收入約為6萬1,031元，經扣除聲請人每月必要
    生活支出及扶養費用共計6萬9,213元後，已無任何餘額，且
    尚有不足8,182元。則請聲請人說明每月收入不足以支應支
    出部分，聲請人係如何負擔？又聲請人倘經本院裁定准予更
    生，聲請人擬提出之更生方案為何？聲請人屆時將如何履行
    上開更生方案之數額？並均請提出相關證明文件。